臺灣橋頭地方法院民事判決
111年度訴字第685號
原      告  陳春英  
訴訟代理人  何剛律師
被      告  陳銘池  
            紀仙琴  
上列當事人間請求侵權行為損害賠償事件，本院於民國111年11
月10日言詞辯論終結，判決如下：
  主  文
被告應連帶給付原告新臺幣40萬元，及自民國111年5月10日起至
清償日止，按年息5%計算之利息。
原告其餘之訴駁回。
訴訟費用由被告連帶負擔5分之2，餘由原告負擔。
本判決第1項得假執行。但被告如以新臺幣40萬元預供擔保，得
免為假執行。
  事實及理由
一、被告甲○○經合法通知，未於言詞辯論期日到場，核無民事訴
    訟法第386條各款所列情形，爰依原告之聲請，由其一造辯
    論而為判決。
二、原告主張：原告與被告乙○○為夫妻關係，婚後2人感情初尚
    融洽，育有2名未成年子女即訴外人陳興洋、陳鈺哲，並同
    住於門牌號碼高雄市○○區○○路000巷00弄0號。嗣民國110年7
    月間，被告乙○○常藉細故與原告多次發生爭執，又於110年8
    月間突然離家出走，期間並要求原告搬離高雄住屋處，兩造
    多次為此爭吵，惟原告仍為家庭和諧及未成年子女多做忍讓
    ，並攜2子搬回臺中與親戚同住。詎料，原告於111年1月間
    發現被告乙○○竟搬進被告甲○○住屋處，且多次共同進出該社
    區大樓，故原告請求被告乙○○回歸家庭，然被告乙○○竟自承
    其所愛者為被告甲○○，有原證一LINE對話紀錄可參。後原告
    再以電話要求被告乙○○回歸家庭，被告甲○○明知被告乙○○與
    原告之婚姻關係仍存續，竟接過電話，自承其與被告乙○○有
    同居事實，且彼此相愛，所語毫無忌諱，亦有原證二錄音譯
    文（約00:00:00至00:02:58）可參。被告乙○○、甲○○間已逾
    越結交普通朋友等一般社交行為，且被告甲○○明知原告與被
    告乙○○之婚姻關係存續中，竟仍與被告乙○○同居，核被告2
    人之行為，已足以動搖原告與被告乙○○間配偶應互相協力保
    持其共同生活之圓滿安全及幸福，互守誠實義務而建立之感
    情上確信與歸屬，業已侵害原告基於婚姻契約所生夫妻共同
    生活之圓滿安全及幸福之身分法益，足令原告飽受身心煎熬
    ，所受之精神上痛苦甚深，情節誠屬重大，故原告基於配偶
    關係之身分法益，依民法第184條第1項前段、第185條第1項
    前段、第195條第3項規定，請求被告2人應連帶賠償原告所
    受之非財產上損害即新臺幣（下同）100萬元之精神慰撫金
    ，爰依上開規定提起本訴等語，並聲明：㈠被告應連帶給付
    原告100萬元，及自起訴狀繕本送達翌日起至清償日止，按
    年息5%計算之利息。㈡願供擔保，請准宣告假執行。
三、被告答辯：
  ㈠被告乙○○：我跟被告甲○○是從110年11月開始交往一直到今年
    4月份分手，我跟被告甲○○有發生過性行為但沒有很多次，
    原告主張慰撫金金額過高等語置辯，並聲明：㈠原告之訴駁
    回；㈡如受不利之判決，願供擔保請准宣告免為假執行。
  ㈡被告甲○○未於言詞辯論期日到場，亦未提出書狀作何聲明或
    陳述。
四、得心證之理由
　㈠按因故意或過失，不法侵害他人之權利者，負損害賠償責任
    。故意以背於善良風俗之方法，加損害於他人者亦同；數人
    共同不法侵害他人之權利者，連帶負損害賠償責任；不法侵
    害他人之身體、健康、名譽、自由、信用、隱私、貞操，
    或不法侵害其他人格法益而情節重大者，被害人雖非財產上
    之損害，亦得請求賠償相當之金額。前2項規定，於不法侵
    害他人基於父、母、子、女或配偶關係之身分法益而情節重
    大者，準用之，民法184條第1項、第185條第1項、第195條
    第1項前段、第3項分別定有明文。又婚姻係以夫妻之共同生
    活為其目的，配偶應互相協力保持其共同生活之圓滿安全及
    幸福，而夫妻互守誠實，係為確保其共同生活之圓滿安全及
    幸福之必要條件，故應解為配偶因婚姻契約而互負誠實之義
    務，配偶之一方行為不誠實，破壞共同生活之圓滿安全及幸
    福者，即為違反因婚姻契約之義務而侵害他方之權利（最高
    法院55年台上字第2053號判決意旨參照）。又不法侵害他人
    基於配偶關係之身分法益而情節重大者，被害人雖非財產上
    之損害，亦得請求賠償相當之金額，且此不法侵害行為不以
    侵權行為人間有通、相姦為限，其情節是否重大，應視個案
    侵害程度、損害狀況、被害人之痛苦程度及忍受能力等個別
    情事，客觀判斷之。而慰藉金核給之標準固與財產上損害之
    計算不同，然非不可斟酌雙方身分資力與加害程度，及其他
    各種情形核定相當之數額（最高法院51年度台上字第223號
    判決意旨參照）。
　㈡經查，原告主張之上開事實，有個人戶籍資料查詢結果、LIN
    E對話紀錄、錄音譯文、身心診所診斷證明書、被告甲○○住
    處社區監視器影像截圖照片等件附卷可參（審訴卷第17頁至
    第33頁、訴字卷第29頁至第31頁），且經被告乙○○自陳確實
    於與原告婚姻關係存續中與被告甲○○交往並發生性行為無訛
    ，而被告甲○○於相當時期受合法通知，未於言詞辯論期日到
    場，復未提出書狀爭執，依民事訴訟法第280條第3項準用同
    條第1項規定，視同自認，堪信原告之主張為真實。
　㈢綜之上情，足認被告2人間已超逾一般社交行為而有婚姻關係
    外之不正常交往情誼，實已逾越社會通念所能容忍之限度，
    足以破壞原告與乙○○間婚姻共同生活之圓滿安全及幸福，核
    屬共同不法侵害原告基於配偶關係之身分法益且情節重大，
    至為明確，則依上開說明，原告依侵權行為之法律關係，請
    求被告2人連帶賠償其非財產上之損害，洵屬有據。是本院
    審酌卷內所示兩造學歷、身分地位、教育程度、經濟狀況，
    及被告上開侵權行為態樣、持續期間、對原告婚姻生活圓滿
    所造成之影響暨因此所受精神上痛苦之程度等一切情狀，認
    被告告2人應連帶賠償原告之精神慰撫金金額以40萬元為適
    當，逾此金額之請求，則無理由，不應准許。
五、綜上所述，原告依侵權行為之法律關係，請求被告2人連帶
    給付40萬元，及自起訴狀繕本送達翌日即111年5月10日起至
    清償日止，按年息5%計算之利息，為有理由，應予准許；逾
    此部分之請求，即屬無據，應予駁回。
六、本判決原告勝訴部分之價額未逾50萬元，依民事訴訟法第38
    9條第1項第5款規定，應依職權宣告假執行，此部分雖經原
    告陳明願供擔保，聲請宣告假執行，惟其聲請不過促請法院
    職權發動，本院無庸就其聲請為准駁之裁判。另被告就原告
    勝訴部分陳明願供擔保，聲請宣告免為假執行，合於法律規
    定，爰酌定相當之擔保金額宣告之。
七、本件事證已臻明確，兩造間其餘主張及舉證，經本院審酌後
    認與判決之結果不生影響，不再逐一論列，附此敘明。
八、據上論結，原告之訴為一部有理由、一部無理由，判決如主
    文。　　
中　　華　　民　　國　　111 　年　　11　　月　　25　　日
                      民事第二庭法　官　翁熒雪
以上正本係照原本作成。
如對本判決上訴，須於判決送達後20日內向本院提出上訴狀。如
委任律師提起上訴者，應一併繳納上訴審裁判費。
中　　華　　民　　國　　111 　年　　11　　月　　25　　日
                                書記官　陳奕希